【裁判字號】    95,訴,901
【裁判日期】    950428
【裁判案由】    毒品危害防制條例
【裁判全文】
臺灣板橋地方法院刑事判決               95年度訴字第901號
公  訴  人  臺灣板橋地方法院檢察署檢察官
被      告  甲○○
上列被告因違反毒品危害防制條例案件，經檢察官提起公訴（95
年度毒偵字第132 號）及移送併辦（95年度毒偵字第1248號），
本院以簡式審判程序審理，判決如下：
    主  文
甲○○連續施用第一級毒品，累犯，處有期徒刑玖月。扣案之第
一級毒品海洛因捌包（合計淨重零點陸零公克）沒收銷燬之。
    事  實
一、甲○○前於民國86年間因違反肅清煙毒條例案件，經本院以
    86年度訴字第113 號判處有期徒刑2 年4 月確定；復於86年
    間因違反肅清煙毒條例案件，經本院以86年度訴字第1762號
    判處有期徒刑4 年確定，上開二案經接續執行，於89年7 月
    7 日縮短刑期假釋出監，嗣於92年9 月15日縮刑期滿未經撤
    銷假釋，以已執行完畢論。另於93年間因施用毒品案件，經
    本院以93年度毒聲字第718 號裁定送觀察、勒戒後，認有繼
    續施用毒品之傾向，再經本院以93年度毒聲字第1235號裁定
    令入戒治處所施以強制戒治，於94年4 月29日停止戒治出所
    ，嗣於94年8 月3 日縮刑期滿未經撤銷，視為強制戒治執行
    完畢。詎仍不知悔改，於上開強制戒治執行完畢後5 年內，
    基於施用第一級毒品海洛因之概括犯意，自94年10月初某時
    起至95年1 月18日為警採尿前回溯26小時內之某時止，在其
    位於臺北縣三重市○○○路89巷7 號住處內，以將海洛因摻
    入香菸內點燃吸用之方式，施用第一級毒品海洛因多次。為
    警先後於：（一）94年12月21日20時許，在臺北縣三重市○
    ○路○ 段14號前查獲，並扣得第一級毒品海洛因8 包（合計
    淨重0.53公克）；（二）95年1 月18日12時5 分許，在臺北
    縣三重市○○路○ 段124 號前查獲，並扣得第一級毒品海洛
    因1 包（淨重0.07公克），經警採集甲○○之尿液送驗結果
    ，均呈鴉片類藥物之陽性反應，始查悉上情。
二、案經臺北市政府警察局北投分局報請臺灣板橋地方法院檢察
    署檢察官偵查起訴及臺北市政府警察局中正第一分局報請臺
    灣板橋地方法院檢察署檢察官移送併辦。本院於準備程序進
    行中，被告就被訴事實為有罪之陳述，經告知簡式審判程序
    之旨，並聽取當事人之意見後，裁定由受命法官獨任進行簡
    式審判程序。
    理  由
一、上揭事實，已據被告甲○○於本院審理時坦承不諱，而被告
    先後二次為警查獲後，經採集其尿液送驗結果，均呈鴉片類
    藥物之陽性反應，有臺灣檢驗科技股份有限公司94年12月29
    日、95年2 月13日濫用藥物尿液檢驗報告各1 件附卷可稽。
    查海洛因經注射或吸入人體後，約80% 於24小時內自尿中排
    出，一般而言，尿液中能否驗出嗎啡陽性反應與其投與量、
    投與途徑、採尿時間、個人體質及檢測方法之靈敏度有關，
    國外曾有文獻報導注射6 毫克之海洛因鹽酸鹽，其代謝物嗎
    啡之平均可檢出時限約為26小時，此經行政院衛生署藥物食
    品檢驗局以81年9 月8 日（81）藥檢壹字第8114885 號函述
    綦詳，為本院承辦毒品案件職務上所已知。被告上開所採尿
    液送驗結果，既均檢出海洛因之代謝物嗎啡，而經判定為鴉
    片類藥物之陽性反應，並有白粉8 包（合計淨重0.53公克）
    、1 包（淨重0.07公克）扣案可資佐證，又上開扣案之白粉
    9 包（8 包＋1 包），確係第一級毒品海洛因無訛，合計淨
    重0.60公克（0.53公克＋0.07公克），亦有毒品初步鑑驗報
    告單2 件、法務部調查局95年2 月22日調科壹字第06001112
    7 號、95年3 月16日調科壹字第060011298 號鑑定通知書各
    1 件在卷可證，足以擔保其自白確與事實相符。此外，被告
    曾於93年間因施用毒品案件，經本院以93年度毒聲字第718
    號裁定送觀察、勒戒後，認有繼續施用毒品之傾向，再經本
    院以93年度毒聲字第1235號裁定令入戒治處所施以強制戒治
    ，於94年4 月29日停止戒治出所，嗣於94年8 月3 日縮刑期
    滿未經撤銷，視為強制戒治執行完畢等情，此有刑案資料查
    註紀錄表、臺灣高等法院被告前案紀錄表各1 件存卷可參。
    綜上所述，本案事證明確，被告犯行堪予認定，應依法論科
    。
二、按海洛因係屬毒品危害防制條例第2 條第2 項第1 款所定之
    第一級毒品，是核被告所為，係犯毒品危害防制條例第10條
    第1 項之施用第一級毒品罪。其持有第一級毒品海洛因之低
    度行為，為施用之高度行為所吸收，不另論罪。被告先後多
    次施用犯行，時間緊接，方法相同，觸犯構成要件相同之罪
    ，顯係基於概括犯意反覆為之，為連續犯，應依刑法第56條
    規定論以一罪，並加重其刑。起訴書雖僅敘被告於94年12月
    21日晚間8 時54分許為警採尿回溯26小時內某時之施用海洛
    因犯行，惟其餘施用犯行既與上開部分有連續犯之裁判上一
    罪關係，為起訴效力所及，本院自應併予審究。又被告前於
    86年間因違反肅清煙毒條例案件，經本院以86年度訴字第11
    3 號判處有期徒刑2 年4 月確定；復於86年間因違反肅清煙
    毒條例案件，經本院以86年度訴字第1762號判處有期徒刑4
    年確定，上開二案經接續執行，於89年7 月7 日縮短刑期假
    釋出監，嗣於92年9 月15日縮刑期滿未經撤銷假釋，以已執
    行完畢論之事實，有臺灣高等法院被告前案紀錄表可稽，其
    於有期徒刑執行完畢後5 年以內，再犯本件有期徒刑以上之
    罪，為累犯，應依刑法第47條規定，遞加重其刑。爰審酌被
    告前因施用毒品，曾經強制戒治執行完畢，並獲不起訴處分
    之寬典，仍不知自我惕勵，而再犯本案，顯見其自制力薄弱
    ，惟其施用毒品所生危害，實以自戕身心健康為主，對於他
    人生命、身體、財產等法益，尚無直接明顯之重大實害，兼
    衡其素行狀況、犯罪之動機、目的、手段及犯罪後之態度等
    一切情狀，量處如主文所示之刑，以示懲儆。扣案之海洛因
    9 包（合計淨重0.60公克），為本案查獲之第一級毒品，不
    問屬於犯人與否，均應依毒品危害防制條例第18條第1 項前
    段規定沒收銷燬之。
據上論斷，應依刑事訴訟法第273 條之1 第1 項、第299 條第1
項前段，毒品危害防制條例第10條第1 項、第18條第1 項前段，
刑法第11條前段、第56條、第47條，判決如主文。
本案經檢察官蘇揚旭到庭執行職務。
中    華    民    國    95    年    4     月    28    日
                  刑事第十六庭  法  官  朱嘉川
以上正本證明與原本無異。
如不服本判決，應於判決送達後10日內，向本院提出上訴狀。
中    華    民    國    95    年    5     月    2     日
                                書記官  陳聖儒
附錄本案論罪科刑法條全文：
毒品危害防制條例第10條：
施用第一級毒品者，處6 月以上5 年以下有期徒刑。
施用第二級毒品者，處3 年以下有期徒刑。


司法院資訊處製作；財團法人民間司法改革基金會備份。
